# 求助陈版主，芯片企业前期费用处理。

提问人：liuweisheng 时间：2020-01-06 14:51:44
芯片企业做研发，周期较长，前期发生的设备及房屋租赁费用是计入什么科目，由于尚未产生成果，没有收入。谢谢老师解惑

回答人：chenyiwei
研发期间发生的、直接用于研发活动的设备及房屋租赁费用，可以计入研发支出（与同期发生的其他研发支出一并考虑费用化/资本化问题）。